Samuel Alvin Jonathan Napitupulu



Kontak



+62 812-3620-5872



samuelalvinjonathan@gmail.com



Jl. Irida Timur XIII Blok D16 No. 4 Bekasi Jaya, Bekasi Timur, Bekasi, Jawa Barat 17112

Tentang Saya

Saya merupakan Siswa kelas 11 Teknik Komputer dan Jaringan (TKJ) yang saat ini menempuh pendidikan di SMKS Ananda Bekasi. Saya memiliki kemampuan dalam berbagai bidang. Saya selalu bersemangat untuk belajar hal baru dan mendapatkan pengalaman baru dalam dunia industri.

Kemampuan

- Memahami Perangkat
 Keras
- Memahami Perangkat
 Lunak
- Memahami Perangkat
 dan Media Jaringan
- Kerja Sama Tim Yang
 Baik

Pendidikan

SMP Santa Maria Monica Ranking tertinggi: 5

2020 - 2023

Selama masa SMP, banyak hal baru yang saya temukan. Saya termasuk orang yang bisa mengikuti pelajaran dan selalu mendapat peringkat 10 besar selama masa SMP. Pada semester akhir, saya mendapatkan peringkat 5 besar di sekolah. Selama SMP juga saya terlibat dalam organisasi-organisasi contohnya OSIS.

SMKS Ananda Bekasi

Ranking tertinggi: 1

2023 - Sekarang

Di masa SMK sekarang, saya menjadi memahami tentang jurusan saya. Bagaimana komputer bekerja, bagaimana perangkat lunak bekerja dan jaringan. Dari semester 1 sampai sekarang, saya selalu menempati peringkat 2 besar dan pada semester 3 saya mendapatkan peringkat 1 di sekolah. Saya juga terlibat dalam organisasi OSIS.

Pengalaman

Mengikuti Organisasi Siswa Intra Sekolah

Seksi Keamanan

2022 - 2023

Saat SMP, saya dipilih langsung oleh guru untuk mengikuti OSIS. Jabatan saya saat itu adalah menjadi Seksi Keamanan dimana saya bertanggung jawab untuk menertibkan seluruh siswa saat ada acara dan memastikan acara berjalan lancar.

Membangun Aplikasi "Voca App" Programmer

2024

Pada kelas 10 semester 2, salah satu tugas praktek kenaikan kelas dari mata pelajaran Pemrograman Dasar adalah membuat suatu website/aplikasi. Saya dan tim memilih untuk membuat aplikasi Android dan saya menjadi Programmer yang membuat aplikasinya.

Mengikuti Organisasi Siswa Intra Sekolah Sekretaris Bidang IT

2024 - Sekarang

Saat SMK, saya lolos dari seleksi OSIS untuk bergabung menjadi anggota OSIS. Jabatan saya saat ini adalah Sekretaris Bidang IT dimana saya bertanggung jawab untuk menyiapkan sound system setiap Upacara Bendera pada hari senin, menyiapkan sound system untuk Apel Pagi setiap hari selasa - jumat, dan memastikan kualitas suara saat event terdengar dengan baik.

Software Yang Dikuasai

Winbox

- Android Studio Code
- Cisco Packet Tracer
- Figma
- Visual Studio Code
- Office